臺灣雲林地方法院刑事判決　　　　　　　 93年度訴字第335號
公　訴　人　臺灣雲林地方法院檢察署檢察官
被　　　告　丁○○　男　31歲.
上列被告因偽證案件，經檢察官提起公訴 （93年度偵字第2016號
），本院判決如下：
    主  文
丁○○證人於執行審判職務之公署審判時，於案情有重要關係之
事項，供前具結，而為虛偽陳述，累犯，處有期徒刑壹年。
    事  實
一、丁○○前於民國86年間因違反肅清煙毒條例案件，經法院判
    處有期徒刑3 年2 月確定，並於88年2 月26日縮短刑期假釋
    出監，刑期至89年8 月23日屆滿，以已執行論。詎其仍不知
    悔改，明知黃清任、王慧玲夫妻，以行動電話門號00000000
    00號作為交易第1 級毒品海洛因之聯絡工具，丁○○於92年
    5 月28日20時28分許，即撥打上開電話與黃清任聯絡交易海
    洛因，嗣於92年5 月28日20時30分許，由黃清任在水林鄉○○村○○○道路上，以新台幣（下同）1,000 元之價格，販
    賣第1 級毒品海洛因1 包予丁○○1 次，而丁○○於92年5
    月29日10時42分許，再撥打上開電話向王慧玲詢問海洛因半
    錢之價格，經王慧玲告知半錢8,000 元，丁○○因價格太貴
    未與之交易。嗣因警方已向檢察官聲請核發通訊監察書，對
    上開行動電話進行監聽，而於92年7 月15日15時50分許，持
    法院核發之搜索票，至雲林縣水林鄉○○村○○○路95號黃
    清任、王慧玲住處搜索，當場扣得黃清任所有之海洛因11包
    （合計淨重3 公克，純度11‧55％），及其所有之分裝袋64
    個、電子秤1 台、行動電話門號0000000000號1 支。黃清任
    、王慧玲因此由臺灣雲林地方法院檢察署，以92年度偵字第
    3189號、3616號違反毒品危害防制條例案件偵辦，嗣於92年
    9 月10日16時41分，丁○○以證人身分在臺灣雲林地方法院
    檢察署，接受檢察官訊問時，具結證述：我的行動電話號碼
    是0000000000號，我之前施用的海洛因是向黃清任買的，黃
    清任他有留行動電話號碼0000000000號給我，於92年5月28
    日20時28分，我有打一通電話給黃清任，我叫他有無多的海
    洛因先賣1,000元給我，「1張」是指1,000元的毒品，我們
    當晚8時多，約在水林鄉○○村○○○道路上見面，他自己1
    個人騎機車到達，我向黃清任買1,000元海洛因，他給我1包
    。我於92年5月29日10時42分40秒，有打000000 0000號行動
    電話，是一個女的接的，我問對方海洛因現在價格是否很貴
    ，「半下」是指半錢，對方說「半下」8,000元，我認為太
    貴，後來未成交等語。檢察官因此據丁○○上開證詞，於92
    年9月12日將黃清任、王慧玲2人以販賣第1級毒品海洛因罪
    嫌提起公訴。該案由本院以92年度訴字第503號審理，嗣於
    93年4月16日14時，執行審判職務之公署審判時，丁○○經
    傳訊以證人身分到庭作證，並由審判長告知具結義務及刑法
    偽證罪責，而供前具結後，經交互詰問時，竟翻異前開證詞
    ，改證稱：92年5月28日晚上，我打電話給黃清任，是因找
    不到陳永城，看他能否找到陳永城，他朋友剛好要去跟別人
    買，我請他順便幫我買，我是打電話要黃清任幫我買1,000
    元。我去黃清任那裡，問他有無地方拿，他說要多少，我說
    1,000元，就拿1,000元給他，他本身也要去拿，就幫我拿回
    來。92年5月29日10時42分許，我有打黃清任的行動電話，
    是問他們現在去跟別人拿的價錢多少，「算軟一點」的意思
    是他去跟別人拿有無便宜一點，那個女的我也不知道是誰等
    語，就案情有重要關係事項為虛偽之陳述，足以影響黃清任
    、王慧玲涉販賣海洛因之裁判結果。
二、案經臺灣雲林地方法院檢察署檢察官自動檢舉偵查起訴。
    理  由
一、認定犯罪事實所憑之證據及理由：
  (一)被告丁○○坦承有於上開時、地，供前具結後，分別為上開
    證述。而被告此部分坦承之事實有92年9 月10日偵訊筆錄及
    證人結文、臺灣雲林地方法院檢察署檢察官92年度偵字第31
    89號、第3616號起訴書、93年4 月16日審判筆錄及證人結文
    影本各1 份在卷可證（見93年度偵字第2016號卷第3 頁至第
    15頁、第35頁背面、第37之1 頁至第41頁；本院卷第122 頁
    ），堪認屬實。
  (二)被告否認有何偽證之犯行，辯稱：偵查庭是警察甲○○叫我
    去開庭的，那時甲○○叫我跟他配合，我就會沒有事情，甲○○叫我依據他的意思講，我是依照甲○○的意思去作證。
    而在法院作證時，我是依據我所記得的事實陳述，我並沒有
    作偽證等語。
  (三)經查：
  1.證人甲○○於本院證述：黃清任、王慧玲的販賣毒品案件是
    我承辦的，當時我是擔任嘉義縣警察局民雄分局刑事組偵查
    員。我之前就知道被告有吸毒，當時我在偵辦陳永城的案件
    ，我就用通知書通知被告到分局接受詢問，結果被告沒有來
    ，我打電話給被告，被告說人在華濟醫院住院，我就去醫院
    請他到警察局，之後在警察局所製作的筆錄，不是黃清任販
    毒案件的筆錄，黃清任販毒案件被告的筆錄是另一次叫被告
    過來製作的，當時是偵辦陳永城的案件，我沒有請被告配合
    ，我說被告有在施用毒品我知道，我只是叫被告實話實說，
    我沒有要求被告要如何說，也沒有告訴被告只要配合就不會
    被關，當天沒有帶被告去臺灣雲林地方法院檢察署。我當時
    是陳永城與黃清任的案件一起辦，因為我在黃清任的行動電
    話通話紀錄裡面看到被告的行動電話號碼，這部分有譯文，
    ，當時是臺灣雲林地方法院檢察署檢察官要我叫被告到檢察
    署，所以我才通知被告叫他來檢察署，我沒有叫被告要說什
    麼，我只是告訴他，在檢察官面前要老實說而已，我就沒有
    再說什麼。被告於92年9 月10日16時41分，在偵訊中所述，
    並不是我教被告講的，我沒有事先告訴被告要這樣講，也沒
    有叫被告要誣賴黃清任有在販賣毒品等語（見本院卷第82頁
    至第86頁）；而證人甲○○於92年12月26日在臺灣嘉義地方
    法院92年度訴字第528號被告違反毒品危害防制條例案件審
    理中證述：被告毒品案件是我承辦的，我們在通訊監察過程
    有聽到被告有跟陳永城、黃清任洽談購買毒品的內容，所以
    我才通知他到分局說明，當時通知被告協助調查陳永城、黃
    清任販賣毒品。我是在醫院找到被告，他在醫院有口頭跟我
    坦承他有施用毒品，我在通知被告時就已經認定他有施用毒
    品等語（見該卷第28頁至第30頁）。佐以黃清任、王慧玲所
    持用之0000000000號行動電話電話通訊譯文，其中：
    (1)時間：92年5月28日20時28分50秒
      內容：「被告：『逗陣仔』，我到了。
              黃清任：你在那裡？
              被告：在這轉彎處。
              黃清任：好啦。
              被告：我已經到了。
              黃清任：你要多少？
              被告：『1張』啦。
              黃清任：好啦。
              被告：多用一些給我好嗎？一天走近10趟了。
              黃清任：你就要這樣跑。」
    (2)時間：92年5月29日10時42分40秒
      內容：「被告：喂，一半是多少？
              王慧玲：『半下』喔。
              被告：是。
              王慧玲：一半八千。
              被告：八千喔。
              王慧玲：現在有比較貴。
              被告：『算卡軟一點』好嗎？
              王慧玲：你是剛才那個嗎？不然，我問他看看。
              被告：好啦，好啦。
              王慧玲：你等一下再打。
              被告：好，好，好。」
    顯示被告於上開時間確有以行動電話門號0000000000號撥打
    上開電話，第1 通是關於與黃清任聯絡交易海洛因事宜，第
    2 通則係詢問王慧玲海洛因價格（見93年度偵字第2016號卷
    第74頁至第75頁）。則證人甲○○既已掌握上開通訊內容，
    而知悉被告有向黃清任購買海洛因之事實，甲○○顯無教唆
    被告於偵查中為虛偽陳述之必要，衡情甲○○告知被告應實
    話實說之目的，應是希望被告能因此在其所犯毒品危害防制
    條例案件中，量刑上有所助益，該出發點誠屬良善。故足認
    證人甲○○並無教唆被告於92年9 月10日16時41分在臺灣雲
    林地方法院檢察署92年度偵字第3189號、3616號違反毒品危
    害防制條例案件以證人身分而為虛偽之陳述。被告仍辯稱：
    於偵訊時甲○○叫我跟他配合，我就會沒有事情，甲○○叫
    我依據他的意思講，我是依照甲○○的意思去作證等語，顯
    然不足採信。
  2.又觀之被告於92年9 月10日16時41分偵訊中之證詞，被告就
    ：(1)稱呼黃清任為「逗陣仔」；(2)「1 張」係指1,000 元海
    洛因；(3)交易時間為92年5 月28日20時許；(4)交易地點在水
    林鄉○○村○○○道路上；(5)由黃清任交付被告海洛因1 包
    ；(6)於92年5 月29日10時42分許，打電話詢問海洛因價格，
    接電話之女子告知被告「半下」8,000 元，因被告認為太貴
    ，而未交易；(7)「半下」係指半錢等細節，所述內容均核與
    上開譯文通話內容相符（見93年度偵字第2016號卷第74頁至
    第75頁）。且被告於92年12月16日在臺灣嘉義地方法院92年
    度訴字第528號違反毒品危害防制條例案件審理中，亦自白
    有施用第1級毒品海洛因（見該卷第17頁）。而警方於92年7
    月15日15時50分許，持法院核發之搜索票，至雲林縣水林鄉
    ○○村○○○路95號黃清任、王慧玲住處搜索，當場扣得黃
    清任所有之海洛因11包（合計淨重3公克，純度11‧55％）
    ，及其所有之分裝袋64個、電子秤1台、行動電話門號
    000000 0000號1支，此有本院92年度訴字第503號判決書1份
    在卷可佐（見93年度偵字第2016號卷第62頁至第63頁）。綜
    上證據，足證被告於上開偵查中之證詞係屬真實。
  3.至於證人丙○○即被告之妻於本院證述：被告住華濟醫院時
    ，警員甲○○有去醫院載他到民雄分局，在警察局我問甲○○是什麼事情，甲○○說被告跟他配合，就不會被關，不會
    有事情，我沒有聽到甲○○叫被告要如何配合等語（見本院
    卷第77頁至第79頁），證人丙○○上開證詞，僅能證明甲○○有在警察局說：要被告配合等語，至於係配合何事及內容
    ，證人丙○○均未見聞，況丙○○所述地點亦非在臺灣雲林
    地方法院檢察署，故尚難以證人丙○○之上開證詞，而為有
    利於被告之認定。
  4.因此，被告於93年4 月16日14時，在本院92年度訴字第503
    號違反毒品危害防制條例案件，執行審判職務之公署審判時
    ，經傳訊以證人身分到庭作證，並由審判長告知具結義務及
    刑法偽證罪責，而供前具結後，經交互詰問時，竟翻異前開
    於偵查中之證詞，就關於黃清任、王慧玲共同販賣第1 級毒
    品海洛因予被告之案情，有重要關係事項為上開虛偽陳述，
    足以影響黃清任、王慧玲涉販賣海洛因之裁判結果，其偽證
    之事證明確。被告猶辯稱：在法院作證時，我是依據我所記
    得的事實陳述，我並沒有作偽證等語，自不足採。
二、論罪科刑之理由：
  (一)被告丁○○所為，係犯刑法第168條之偽證罪。
  (二)被告於86年間因違反肅清煙毒條例案件，經法院判處有期徒
    刑3 年2 月確定，並於88年2 月26日縮短刑期假釋出監，刑
    期至89年8 月23日屆滿，以已執行論，有臺灣高等法院被告
    全國前案紀錄表1 份在卷可證，其於5 年以內再犯本件有期
    徒刑以上之罪，為累犯，應依刑法第47條規定，加重其刑。
  (三)審酌被告有違反肅清煙毒條例、竊盜、毒品危害防制條例之
    犯罪前科，有上開紀錄表可參，素行不佳，且臺灣嘉義地方
    法院以92年度訴字第528號，審理被告違反毒品危害防制條
    例案件，尚參酌證人甲○○之證詞，認被告確有配合追查毒
    品來源因而破獲之行為，而予以從輕量處被告有期徒刑6月
    ，此有該判決書1份在卷可參（見本院卷第71頁至第73頁）
    ，詎料被告於該案92年12月31日判決後，於本院92年度訴字
    第50 3號案件審理中，竟翻異其詞，而為虛偽之陳述，足以
    影響裁判之結果，且於犯罪後猶飾詞否認犯行，狡辯係證人
    甲○○教唆其於偵查中為虛偽陳述，企圖以此卸責，毫無悔
    過之心，其態度極為惡劣等一切情狀，量處如主文所示之刑
    。
三、適用之法律：
  (一)程序法方面:刑事訴訟法第299條第1項前段。
  (二)實體法方面：刑法第168條、第47條。
本案經檢察官乙○○到庭執行職務。
中　　華　　民　　國　　94　　年　　3 　　月　　29　　日
                  刑事第三庭    審判長法  官 劉 國 賓
                                      法  官 廖 國 勝
                                      法  官 蘇 錦 秀
以上正本證明與原本無異。
如不服本判決，應於判決送達後10日內，向本院提出上訴狀。（
須附繕本）
                                      書記官 曾 家 祥
中　　華　　民　　國　　94　　年　　3 　　月　　29　　日
中華民國刑法第168條
 (偽證罪)
於執行審判職務之公署審判時或於檢查官偵查時，證人、鑑定人
、通譯於案情有重要關係之事項，供前或供後具結，而為虛偽陳
述者，處七年以下有期徒刑。
